---
title: "TP2_Hernan"
author: "Hernan"
date: "20/11/2021"
output: html_document
---
#Cargo los datos
setwd("D:/Backup/Facultad/Especialización/Taller de Análisis de Datos (2do Cuat 2021)/Problemas")
sat.trn<-read.table("sat.trn.txt",header=FALSE,sep="")
sat.tst<-read.table("sat.tst.txt",header=FALSE,sep="")

```{r Piechart,echo=FALSE,fig_caption: true}
#Veo la proporción de cada tipo de suelo
pie(table(sat.trn[,37]),col=c(2,3,4,5,6,7,8),main="Distribución de las clases de suelo, grupo de entrenamiento")
#No es balanceado

```

```{r PCArapido,echo=FALSE}
library(factoextra)
#Hago el PCA
res.pca <- prcomp(sat.trn[,c(1:36)], scale = TRUE)
#Variación versus PC
plot(res.pca,main="Varación en función del número de PC")
#Primeras dos PC
muPCA<-cbind(rep(0,7),rep(0,7))
PCA=cbind(res.pca$x[,1],res.pca$x[,2],sat.trn[,37])
for(i in (1:7)){
muPCA[i,1]=mean(PCA[,1][PCA[,3]==i])
muPCA[i,2]=mean(PCA[,2][PCA[,3]==i])
}
plot(res.pca$x[,2]~res.pca$x[,1],col=sat.trn[,37]+3,cex=0.1,main="Primeras dos componentes principales",xlab="PC1",ylab="PC2",pch=3)
points(muPCA[,2]~muPCA[,1],bg=c(4:10),col=1,pch=24,cex=1.2)
legend("bottomleft",col=c(4:9),pch=19,legend=c(1:7))


```

library(tree)
sat.trn[,37]<-as.factor(sat.trn[,37])
tree<-tree(sat.trn[,37]~.,sat.trn[,c(1:36)])
plot(tree)
text(tree,pretty =0,cex=0.5,main="Arbol")
summary(tree)
#Interesante: Solo con tres variables se estima el tipo de árbol.
boxplot()